【裁判字號】    92,易緝,32
【裁判日期】    920313
【裁判案由】    竊盜
【裁判全文】
臺灣臺北地方法院刑事判決                          九十二年度易緝字第三二號
    公  訴  人  臺灣臺北地方法院檢察署檢察官
    被      告  丙○○
右列被告因竊盜案件，經檢察官聲請簡易判決處刑（九十年度偵字第二五五五五號）
及移
依通常程序審理，判決如左：
    主  文
丙○○連續攜帶兇器於夜間侵入住宅毀越門扇竊盜，累犯，處有期徒刑拾月，扣案如
附表一所示之物均沒收；又損壞他人之門鎖，累犯，處有期徒刑參月，扣案如附表二
所示之物均沒收；應執行有期徒刑壹年，扣案如附表一、二所示之物均沒收。
    事  實
一、丙○○前曾於民國八十八年間犯竊盜罪，經本院判處有期徒刑六月，於八十九年
    十一月二日執行完畢，仍不知悔悟，基於意圖為自己不法所有之概括犯意，於九
    十年十一月十五日中午，行經臺北縣板橋市○○○路二九巷六弄二之二號，因見
    上開住處大門疏未關緊，遂以徒手推開大門，進入屋內並竊得乙○○所有之金戒
    指一只、記事簿一本及第一銀行存款單存根聯一張，另於同年月十六日凌晨零時
    五十四分許，前往臺北市中山區○○○路○段一一二號十樓之二，以尖嘴鉗及斜
    口鉗等物將門鎖損壞後，欲進入屋內行竊尚未著手，即為屋主丁○○發覺後報警
    當場查獲，扣得如附表二所示之物及膠帶乙捲、口罩乙個，其於該案經檢察官限
    制住居飭回後，竟仍基於前揭竊盜之概括犯意，於九十一年五月一日晚間七時許
    ，攜帶在台北市大同區○○○路一七八巷一號一樓附近拾獲客觀上足供凶器使用
    之螺絲起子等附表一所示之物，先毀越門扇侵入台北市大同區○○○路一七八巷
    一號四樓五室甲○○○ YAEL MALKI住處，竊得隨身聽一個、加幣二十五元、印尼幣
    一千元、戒指五至六枚、ＣＤ三十餘片、珠寶盒一個、記事本一本、身分證、健
    保卡各一枚，又毀越門扇侵入同樓層七號房黃金城住處，竊得玉珮一個、領帶夾
    二個後離去，將竊得之物品不具財產價值之物丟棄後，旋於翌日（二日）凌晨零
    時四十分許，在台北市○○區○○街一段三四二巷口，遇警臨檢因其攜帶附表二
    所示之物及前揭贓物而查獲上情，並扣得附表一所示其所有供犯罪所用之物及附
    表三所示之物。
二、案經被害人丁○○訴由臺北市政府警察局中山分局報請臺灣臺北地方法院檢察署
    檢察官偵查聲請簡易判決處刑及由臺北市政府警察局大同分局報請臺灣士林地方
    法院檢察署檢察官移送併案審理，經本院改依通常程序審理。
    理  由
一、訊據被告丙○○對右揭事實除於九十一年五月一日行竊時間辯稱為日間外，餘均
    坦承不諱，經查，右揭事實被告於警詢及本署偵查中供承不諱，核與被害人乙○
    ○、丁○○、甲○○○ YAEL MALKI 、黃金城指訴情節均相符，並有贓物認領保管收
    據在卷可憑，且有如附表一、二所示之物扣案可證，被告係於九十一年五月二日
    凌晨騎乘機車為警臨檢查獲，其於警偵訊均坦承係於九十一年五月一日晚間七時
    侵入住宅行竊，被害人甲○○○ YAEL MA LKI於警訊中供稱其係於九十一年五月二日
    凌晨始發覺遭竊，被害人黃金城係於九十一年五月一日晚間十時許始發覺遭竊，
    則被告事後翻異前詞，辯稱係當日係於日間行竊云云，並不足採，本件事證明確
    ，被告犯行洵堪認定。
二、核被告所為，係犯刑法第三百二十一條第一項第一款、第二款、第三款之加重竊
    盜罪及第三百五十四條之毀損罪。其於九十一年五月一日晚間七時加重竊盜之犯
    罪事實部分雖未據公訴人起訴，然該部分事實與公訴人起訴之犯罪事實具連續犯
    之裁判上一罪之關係，且經檢察官併案審理，應為起訴效力所及，自本院所得審
    理之範園。又公訴意旨認被告於九十年十一月十六日凌晨零時五十四分許，前往
    臺北市中山區○○○路○段一一二號十樓之二，以尖嘴鉗及斜口鉗等物將門鎖損
    壞後欲入內行竊之犯行應依罪處斷，惟查，被告尚未入內即為屋主丁○○發覺報
    警查獲，則其尚未著手竊盜，僅為預備竊盜階段，並不予處罰，僅就毀損他人之
    門鎖部分，應依毀損罪處斷，公訴意旨所認尚有未洽，惟此與起訴社會基本事實
    相同，並經公訴人當庭變更起訴法條，併予敘明。被告先後多次犯行，時間緊密
    ，犯罪構成要件相同，顯係基於概括犯意為之，為連續犯，依刑法第五十六條規
    定，以加重竊盜一罪論，並加重其刑。被告前曾犯有如事實欄所載之罪，並經執
    行完畢，臺灣高等法院檢察署刑案紀錄簡覆表在卷可按，其於五年之內再犯有期
    徒刑以上之本罪，係屬累犯，應依刑法第四十七條之規定，加重其刑。扣案如附
    表一、二所示之物均為被告所有供犯罪所用之物，應依刑法第三十八條第一項第
    二款之規定，併予宣告沒收。至扣案之膠帶乙捲、口罩乙個僅為預備竊盜之用，
    其預備竊盜行為並不處罰，自不得予以沒收，扣案附表三所示之物非屬供犯罪所
    用之物，亦不予宣告沒收，附此敘明（最高法院七十六年度台上字第四三二二號
    、第六七九０號判決參照）。
據上論斷，應依刑事訴訟法第二百九十九條第一項前段、刑法第五十六條、第三百二
十一條第一項第一款、第二款、第三款、第三百五十四條、第四十七條、第五十一條
第五款，罰金罰鍰提高標準條例第一條前段、第二條，判決如主文。
本案經檢察官陳佳秀到庭執行職務
中      華      民      國  九十二    年      三      月     十三     日
                                      臺灣臺北地方法院刑事第九庭
                                          法  官  沈君玲
右正本證明與原本無異。
如不服本判決，應於判決送達後十日內，向本院提出上訴狀。
                                          書記官  蔡梅蓮
中      華      民      國      九十二      年     三    月     十九   日
附錄本案論罪科刑所依據之法條
中華民國刑法第三百二十一條
犯竊盜罪而有左列情形之一者，處六月以上、五年以下有期徒刑：
一  於夜間侵入住宅或有人居住之建築物、船艦或隱匿其內而犯之者。
二  毀越門扇、牆垣或其他安全設備而犯之者。
三  攜帶兇器而犯之者。
四  結夥三人以上而犯之者。
五  乘火災、水災或其他災害之際而犯之者。
六  在車站或埠頭而犯之者。
前項之未遂犯罰之。
中華民國刑法第三百五十四條
毀棄、損壞前二條以外之他人之物或致令不堪用，足以生損害於公眾或他
人者，處二年以下有期徒刑、拘役或五百元以下罰金。
附表一：
鉗子五支、螺絲起子七支、扳手拑子一支、鐵撬一支、手套二雙、工具袋二只、鐵尺
一支、鑰匙乙包、玻璃割刀一支。
附表二：
手套一個、手電筒一個、尖嘴鉗一支、斜口鉗一支。
附表三：
行動電話一支、外套一件、帽子二頂、現金一千七百三十四元。


司法院資訊處製作；財團法人民間司法改革基金會備份。
